【裁判字號】    90,易,84
【裁判日期】    900831
【裁判案由】    偽造文書
【裁判全文】
臺灣桃園地方法院刑事判決                              九十年度易字第八四號
    公訴人  臺灣桃園地方法院檢察署檢察官
    被  告  甲○○
右列被告因偽造文書案件，經檢察官提起公訴（八十九年度偵字第一八六八六號、一
九○○二號），本院判決如左：
        主  文
甲○○連續偽造署押，足以生損害於公眾及他人，處有期徒刑參月，如易科罰金以參
佰元折算壹日。
如附件所示文件上偽造之「李慧如」署押（含簽名及指印）均沒收。
        事  實
一、甲○○於民國八十九年八月十五日凌晨三時許，與乙○○在桃園縣桃園市○○街
    六號前，為警查獲持有毒品安非他命三包（違反毒品危害防制條例部分由檢察官
    另行偵查），因恐其通緝犯之身分為警查知，竟基於偽造署押之概括犯意，先後
    於同日上午五時在桃園縣警察局桃園分局刑事組、下午八時許在台灣桃園地方法
    院檢察署偵訊時冒用其妹李慧如之名義應訊，並分別於附件所示桃園分局刑事組
    所製作之偵訊（調查）筆錄、「李慧如」名義之指紋卡片、李慧如口卡片、呂芳
    志口卡片上，接續偽造簽署其妹「李慧如」名義之署押及指印，嗣經警於同日下
    午八時移送臺灣桃園地方法院檢察署檢察官偵訊時，甲○○乃賡續前一偽造署押
    之犯意，偽造如附件所示「李慧如」名義之署押乙枚於訊問筆錄上，均足以生損
    害於李慧如本人及偵查犯罪機關偵辦刑事案件之正確性，迨甲○○於八十九年十
    一月二十八日接受臺灣桃園地方法院檢察署檢察官偵訊時，始坦承上情。
二、案經臺灣桃園地方法院檢察署檢察官自動檢舉偵查起訴。
        理  由
一、右揭犯罪事實，業據被告甲○○於偵查及本院審理中均坦承不諱，核與證人李慧
    如於偵訊時所為之指述相符，又經檢視被告於八十九年十一月二十八日為警查獲
    時所拍攝之相片與本件八十九年度偵字第一六七○四號卷所附李慧如之相片顯非
    同一人，而與到庭接受審判之甲○○確屬同一人無訛，此外復有桃園縣警察局桃
    園分局刑事組八十九年八月十五日偵訊（調查）筆錄、「李慧如」名義之指紋卡
    片、李慧如口卡片、呂方志口卡片及臺灣桃園地方法院檢察署檢察官八十九年八
    月十五日之訊問筆錄各乙份在卷足憑，足認被告之自白與事實相符，堪予採信，
    從而本件事證明確，被告犯行洵堪認定，應依法論科。
二、按被告偽冒「李慧如」名義按捺之指印，係被告用以表示該指印係李慧如所捺印
    ，作用與效力與署押無異，核其性質亦屬署押之一種，故被告所為係犯刑法第二
    百十七條第一項之偽造署押罪；次按刑法上連續犯之成立，除主觀尚須基於一個
    概括之犯意外，客觀上須先後數行為，逐次實施而具連續性，侵害數個同性質之
    法益，其每一前行為與次行為，依一般社會健全觀念，在時間差距上可以分開，
    在刑法評價上各具獨立性，每次行為皆可獨立成罪，構成同一之罪名，始足當之
    ，如數行為在同時同地或密切接近之時地實施，侵害同一法益，各行為之獨立性
    極為薄弱，依一般社會健全觀念，在時間差距上，難以強行分開，在刑法評價上
    ，以視為數個舉動之接續施行，合為包括之一行為予以評價，較為合理，則屬接
    續犯，而為包括之一罪（最高法院八十六年台上字第三二九五號判例及八十八年
    度台上字第九五六號判決參照），經查被告於八十九年八月十五日上午五時在桃
    園分局刑事組應訊時，分別於偵訊（調查）筆錄、「李慧如」名義之指紋卡片、
    李慧如口卡片、呂芳志口卡片上，偽造「李慧如」名義之署押，其時間、地點甚
    為密接，應認係數個舉動之接續進行，嗣經警於同日下午八時移送臺灣桃園地方
    法院檢察署檢察官偵訊時，仍承繼前一犯意，續予偽造「李慧如」名義之署押一
    枚於訊問筆錄上，則其應訊場所已有不同，且與警訊時間亦可分別，自不能認定
    其時地係密接，是被告於檢察官偵訊時仍冒李慧如名義應訊並偽造其署押，應認
    係基於概括犯意而為，應與其之前在警局之偽造行為，依連續規定論以一罪，並
    加重其刑。爰審酌被告犯罪動機係為脫免逮捕，於法律上之期待可能性較低及其
    手段、品性、生活狀況、智識程度、犯罪所生危害，犯後態度尚佳等一切情狀，
    量處如主文所示之刑；又被告行為後，刑法第四十一條易科罰金之規定，已於九
    十年一月四日修正，並經總統於同年月十日公布，業於同年月十二日生效，修正
    後得易科罰金之規定，由最重本刑三年以下有期徒刑之罪，修正為五年以下有期
    徒刑之罪，兩者相較，並無不同，爰依刑法第二條第一項前段規定，適用裁判時
    即修正後之刑法第四十一條第一項前段之規定，諭知易科罰金之折算標準，以資
    懲儆。另被告於附件所示各該文件上偽造之「李慧如」署押（含簽名及指印），
    均應依刑法第二百十九條之規定宣告沒收之。
據上論斷，應依刑事訴訟法第二百九十九條第一項前段，刑法第二條第一項前段、第
五十六條、第二百十七條第一項、第二百十九條、修正後刑法第四十一條第一項前段
，罰金罰鍰提高標準條例第二條，判決如主文。
本案經檢察官鄭重文到庭執行職務。
中      華      民      國    九十    年      八      月     三十一     日
                                臺灣桃園地方法院刑事第五庭
                                    審判長法  官
                                          法  官
                                          法  官
右正本證明與原本無異。
如不服本判決，應於判決送達後十日內，向本院提出上訴狀。
                                      書記官  □  □  □
中      華      民      國      八十      年    □□    月    □□    日
附論罪科刑依據之法條：
中華民國刑法第二百一十七條
 (偽造盜用印章印文或署押罪)
偽造印章、印文或署押，足以生損害於公眾或他人者，處三年以下有期徒
刑。
盜用印章、印文或署押，足以生損害於公眾或他人者，亦同。


司法院資訊處製作；財團法人民間司法改革基金會備份。
